Inventaris van het archief van het Ministerie van Onderwijs, Cultuur en Wetenschap, Directoraat-Generaal voor het Voortgezet Onderwijs en taakvoorgangers [1954 -] 1968 - 1992 [1993], (1954) 1968-1992 (1993)
Nationaal Archief, Den Haag
- Directoraat-Generaal van het Voortgezet Onderwijs (DGVO), 1
  - Stukken betreffende afzonderlijke onderwerpen, 1.2
    - Taakuitvoering, 1.2.4
      - Beleid met betrekking tot het voortgezet onderwijs, 1.2.4.01
        - Examens, examenreglementen en -regelingen en toetsen, 1.2.4.01.16
          - Overige opleidingen, 1.2.4.01.16.2
            - Stukken betreffende het wijzigen en publiceren van circulaires inzake de Eindexamenbeschikking Middelbaar Huishoud- en Nijverheids Onderwijs (MHNO), de Modelexamenregeling en het -programma Middelbaar Dienstverlenings- en Gezondheidszorg Onderwijs-Uiterlijke Verzorging (MDGO-UV), 1990; 1107; omslag
            - Stukken betreffende het toestaan dat er afgeweken wordt van de examenvoorschriften inzake het eindexamenreglement experiment bankleer Middelbaar Economisch- en Administratief Onderwijs en Middelbaar Middenstands Onderwijs (MEAO/MMO), 1990-1991; 1108; omslag
            - Stukken betreffende het vaststellen en publiceren van de wijziging eindexamenprogramma Vooropleiding Hoger Beroeps Onderwijs (VHBO) in de vakken wiskunde A en B, 1990-1991; 1109; omslag
            - Stukken betreffende het tot stand komen van een besluit inzake naamswijziging van de Commissie Advisering Thema-aanbiedingen Centraal Schriftelijk Examen (CSE) Voorbereidend Wetenschappelijk Onderwijs in Commissie Advisering Thema-aanbiedingen Centraal Examen (CE) Voorbereidend Wetenschappelijk Onderwijs, 1991; 1110; omslag
            - Stukken betreffende het vaststellen en publiceren van de wijziging Modelexamenregeling HAVO/MDGO (Middelbaar Dienstverlenings- en Gezondheidszorg Onderwijs), 1991; 1111; omslag
            - Stukken betreffende het wijzigen en publiceren van examenprogramma's Middelbaar Dienstverlenings- en Gezondheidszorg Onderwijs-Assistenten in de Gezondheidszorg (MDGO-AG), MDGO-Agogisch Werk (MDGO-AW) en MDGO-Aktiviteitenbegeleiding (MDGO-AB) en het tot stand komen van de circulaire inzake Geldigheidsduur Certificaten Examenonderdelen MDGO-AG en MDGO-Apothekersassisten (MDGO-AA), 1991; 1112; pak
        - Rechtspositie onderwijzend en niet onderwijzend personeel, 1.2.4.01.17
          - Stukken betreffende het goedkeuren van de Rechtspositieregeling Vormingswerk voor Jonge Volwassenen ten behoeve van het personeel van erkende vormingsinstituten, 1970-1979; 1113; pak
          - Stukken betreffende het behandelen van het onderzoek inzake het nagaan op welke wijze de instelling van een sociaal-pedagogisch brevet kan worden gehonoreerd om eventueel te komen tot het toekennen van een extra toelage aan onderwijzers van contactscholen, met Kamervragen, 1973; 1114; omslag
          - Vergaderstukken van het informeel overleg tussen de bewindslieden O&W, de werknemersorganisaties de Federatie Nederlandse Vakbeweging (FNV), het Christelijk Nationaal Vakverbond (CNV) en de Onderwijscommissie van de Raad van de Centrale Ondernemingsorganisaties (RCO), inzake scholing en flexibilisering van de onderwijsinfrastructuur, 1980-1986; 1115; omslag
          - Stukken betreffende het leveren van een bijdrage aan de totstandkoming van het rapport van aanbevelingen van de Projectgroep Organisatie- en Personeelsplanning (POP) inzake de formatie-inkrimping van 2% per jaar gedurende de periode 1983 tot en met 1986, 1116; omslag
          - Stukken betreffende het uitbetalen van salarissen van leerkrachten na een staking en/of werkonderbreking op de Sint Michaël College te Zaandam naar aanleiding van de beroepschriftenprocedures, 1983-1986; 1117; omslag
          - Stukken betreffende het informeren van de minister en de ministerraad inzake de uitwerking van de hoofdlijnen van de rechtspositie personeel basiseducatie, 1984-1985; 1118; omslag
          - Stukken betreffende het bevestigen van afspraken inzake de wijze van invoering van onderwijsregelingen krachtens de Arbeidsomstandighedenwet, 1984-1986; 1119; omslag
          - Nota's aan de staatssecretaris en de minister inzake het Besluit Proefprojecten Nieuw vervolg Beroeps Onderwijs houdende het beëindigen van de detacheringsconstructie van personeelsleden die werkzaam zijn in het Kort Middelbaar Beroeps Onderwijs (KMBO), 1988-1989; 1120; omslag
          - Stukken betreffende het informeren van de minister inzake de voortgang van het concept-wetsvoorstel tot wijziging van de Wet Medezeggenschap Onderwijs (WMO), 1991; 1121; omslag
      - Wettelijke bepalingen, besluiten en regelingen van het voortgezet onderwijs, 1.2.4.02
        - Wet op het Voortgezet Onderwijs (WVO), 1.2.4.02.1
          - Stukken betreffende het behandelen van de gevolgen van de invoering van de Nederlandse Wet op het Voortgezet Onderwijs (WVO) voor Suriname en de Nederlandse Antillen, alsmede het adviseren op meerdere aanvragen met betrekking tot het technisch onderwijs in Suriname, 1966-1968; 1122; omslag
          - Stukken betreffende het behandelen van de wijziging van de Wet op het Voortgezet Onderwijs (WVO) en de Overgangswet WVO (OWVO) in verband met stichtingsnormen, 1967-1972; 1123-1125; 3 pakken
            - 1967 - 1969 mrt., 1123; pak
            - 1969 apr. - nov., 1124; pak
            - 1970 - 1972, 1125; pak
          - Vergaderstukken van de Werkgroep Wet op het Voortgezet Onderwijs (Werkgroep WVO), ingesteld ten behoeve van het coördineren en voorbereiden van wettelijke maatregelen op het terrein van het voortgezet onderwijs en het uitbrengen van adviezen over de interpretatie van wetten en besluiten op dit terrein, 1967-1975; 1126-1130; 5 pakken
            - 1967-1968, 1126; pak
            - 1969, 1127; pak
            - 1969-1970, 1128; pak
            - 1971-1972, 1129; pak
            - 1973-1975, 1130; pak
          - Stukken betreffende het behandelen van het algemene regeringsbeleid inzake de vraagstukken op het terrein van de Friese taalpolitiek en het doen van voorstellen tot wijziging van de Lageronderwijswet 1920 en de Wet op het Voortgezet Onderwijs (WVO), Friese taal, met Kamervragen, 1967-1979; 1131-1132; 2 pakken
            - 1967-1974, 1131; pak
            - 1975-1979, 1132; pak
          - Stukken betreffende het uitbrengen van advies op het ontwerp-Besluit ter Uitvoering van artikel 45 vijfde lid van de Wet op het Voortgezet Onderwijs, 1968; 1133; omslag
          - Stukken betreffende het behandelen van het ontwerp inzake de Wet tot Wijziging van de Overgangswet WVO (OWVO) en de Wet op het Voortgezet Onderwijs (WVO), met Kamervragen, 1968-1975; 1134; pak
          - Stukken betreffende Commissie Materiële Exploitatiekosten, ingesteld ten behoeve van het uitbrengen van advies inzake wijziging van de artikelen 85 - 91 van de Wet op het Voortgezet Onderwijs, met memorie van toelichting, 1969-1979; 1135-1138; 4 pakken
            - 1969-1970, 1135; pak
            - 1971, 1136; pak
            - 1972-1974, 1137; pak
            - 1975-1979, 1138; pak
          - Stukken betreffende het behandelen van verzoeken inzake toepassing van artikel 26 van de Wet op het Voortgezet Onderwijs (WVO), met conclusies van de Werkgroep Scholengemeenschappen, 1970-1971; 1139; omslag
          - Stukken betreffende het behandelen van een wetsontwerp tot wijziging van artikel 58 van de Overgangswet Wet op het Voortgezet Onderwijs (OWVO), met memorie van toelichting, 1970-1976; 1140; omslag
          - Stukken betreffende het behandelen van verzoeken inzake de toepassing van artikel 85 tot en met artikel 89 op de Wet Voortgezet Onderwijs (WVO) en de wijziging van de WVO inzake de exploitatiekostenvergoeding, 1973; 1141; omslag
          - Stukken betreffende het behandelen van een wetsontwerp tot wijziging van de Overgangswet Wet op het Voortgezet Onderwijs (OWVO) met name een herziene regeling ten aanzien van de bewijzen van bekwaamheid tot het geven van voortgezet onderwijs, 1974-1981; 1142; pak
          - Stukken betreffende het behandelen van een wetsontwerp tot wijziging van de Wet op het Voortgezet Onderwijs (WVO) met betrekking tot scholen voor VWO alsmede het ontwerp van Besluit tot Wijziging van het Besluit VWO-HAVO-MAVO (nieuwe wettelijke bepalingen), 1976-1979; 1143; pak
          - Nota's inzake voorstellen tot technische herziening van de Wet op het Voortgezet Onderwijs (WVO), met bijlagen, 1977-1983; 1144; omslag
          - Stukken betreffende het tot stand komen van de wijziging van de Wet op het Voortgezet Onderwijs (WVO) inzake de scholen voor VWO, 1979-1981; 1145; pak
          - Stukken betreffende het uitbrengen van advies op de invoering van een geprogrammeerde maatschappelijke en staatsburgerlijke vorming in het voortgezet onderwijs en de wijziging van enige andere bepalingen van de Wet op het Voortgezet Onderwijs (WVO) en de Overgangswet WVO (OWVO) houdende, dat er bij een of meer van de eindexamens in een of meer vakken geen schriftelijk eindexamen zal worden afgenomen., 1979-1983; 1146; pak
          - Stukken betreffende het tot stand komen van de wijziging van artikel 88 lid 1 van de Wet op het Voortgezet Onderwijs (WVO), 1980-1983; 1147; omslag
          - Stukken betreffende het adviseren van de staatssecretaris inzake een wijziging van de Wet op het Voortgezet Onderwijs (WVO) in het kader van de bestrijding van lesuitval en een voorstel tot wijziging van de inrichtingsbesluiten, 1981-1986; 1148; omslag
          - Stukken betreffende het voorbereiden van wijziging van de artikelen 100 - 102 van de Wet op het Voortgezet Onderwijs (WVO) inzake herbestemming en het medegebruik van schoolgebouwen, met de corresponderende artikelen van de Wet op het Beroepsonderwijs, 1983-1984; 1149; omslag
          - Stukken betreffende het adviseren van de minister met betrekking tot het opnemen van een bepaling in de Wet op het Voortgezet Onderwijs (WVO) inzake het verplichten van een ouderbijdrage in het voortgezet onderwijs, 1984-1986; 1150; omslag
          - Stukken betreffende het behandelen van een voorstel houdende wijziging van de Wet op het Voortgezet Onderwijs (WVO) 1967, Stb. 387 die het mogelijk maakt om bij of krachtens algemene maatregel van bestuur te regelen dat de opbrengst van de verrichte diensten bij de berekening van de vergoeding geheel of gedeeltelijk buiten beschouwing wordt gelaten, 1985; 1151; omslag
          - Stukken betreffende het behandelen van de wijziging van Wet op het Voortgezet Onderwijs (WVO) houdende verhoging van de opheffingsnormen voor scholen die aansluiting geven op het basisonderwijs en enige bepalingen van de samenvoeging van scholen, met Kamervragen, 1986; 1152; pak
          - Stukken betreffende het voorbereiden van de totstandkoming en wijziging van de Wet op het Voortgezet Onderwijs (WVO) inzake de overdracht van het bestuur van rijksscholen, 1986-1988; 1153; pak
          - Stukken betreffende het tot stand komen van een voorstel tot wijziging van de Wet op het Voortgezet Onderwijs (WVO) inzake de herziening van de regels voor avondscholen en dag- avondscholen, 1987; 1154; pak
          - Stukken betreffende het voorbereiden en ter behandeling voorleggen van een wetsvoorstel inzake wijziging van de Wet op het Voortgezet Onderwijs (WVO) op het terrein van de sectorvorming en vernieuwing van het middelbaar beroepsonderwijs, 1987; 1155; omslag
          - Stukken betreffende het behandelen van een wetsvoorstel houdende wijziging van de Wet op het Voortgezet Onderwijs (WVO) in verband met de herziening van het bekostigingsstelsel voor de scholen voor VWO, AVO, LBO en MBO, 1987-1989; 1156; pak
        - Overige, 1.2.4.02.2
          - Stukken betreffende het voorbereiden van de totstandkoming en wijziging van de Schoolgeldwet, 1965-1966; 1157; omslag
          - Stukken betreffende de behandeling van het voorontwerp Wet Erkenning Instellingen Schriftelijk Onderwijs, 1965-1972; 1158; omslag
          - Stukken betreffende het tot stand komen van het Koninklijk Besluit van 23 augustus 1968 houdende voorschriften omtrent het onderwijs aan avondscholen en dag-avondscholen voor VWO, HAVO en MAVO (Besluit Avondscholen VWO-HAVO-MAVO), 1967-1968; 1159; pak
          - Stukken betreffende het tot stand komen van een Koninklijk Besluit inzake het toekennen van een vergoeding aan kerkelijke gemeenten of aan de burgemeester en wethouders voor het geven van godsdienstonderwijs of vormingsonderwijs, 1968-1970; 1160; pak
          - Stukken betreffende het tot stand komen van een ontwerp-Experimentenwet Onderwijs, 1968-1970; 1161; pak
          - Stukken betreffende het publiceren van het Besluit Eindexamens VWO-HAVO-MAVO, tot stand gekomen bij Koninklijk Besluit van 8 april 1970 Stb. 151 en bij circulaire van 21 april 1970 kenmerk AVO 70-44, 1969-1970; 1162; omslag
          - Stukken betreffende het tot stand komen van het ontwerp-Besluit tot wijziging Besluit VWO-HAVO-MAVO 1967, Stb. 526, betreffende berekening van leraarlessen, 1969-1979; 1163; pak
          - Stukken betreffende het tot stand komen van een wetsontwerp tot wijziging van de Leerplichtwet 1969, de Arbeidswet 1919 en de Experimentenwet Onderwijs met betrekking tot de invoering van de partiële leerplicht alsmede het instellen van de Werkgroep Herziening Leerplichtwet 1969 in 1973, 1970-1973; 1164; pak
          - Stukken betreffende het voorbereiden van de totstandkoming van de voorschriften ter uitvoering en de wijziging van de Leerplichtwet 1969, met vergaderstukken en Kamervragen, 1970-1986; 1165-1171; 6 pakken en 1 omslag
            - 1970, 1165; omslag
            - 1971-1981, 1166; pak
            - 1982-1983, 1167; pak
            - 1984, 1168; pak
            - 1985-1986, 1169; pak
              Nota bene: Bevat concept-Ministeriële Regeling houdende nadere voorschriften ter uivoering van de Leerplichtwet 1969 (Leerplichtregeling 1985)
            - De beantwoording van Kamervragen en van de Vaste Kamercommissie inzake Uitvoering van de Leerplichtwet 1982-1985, 1170; pak
            - Het voeren van overleg met landelijke organisaties en Landelijke Vereniging van Leerplichtambtenaren 1985-1986, 1171; pak
          - Stukken betreffende het behandelen van het ontwerp van Wet houdende Voorzieningen inzake de Planning van het Onderwijs (Onderwijsplanningswet), 1972-1973; 1172; omslag
          - Stukken betreffende het voorbereiden van de vijfde wijziging van het Besluit Avondscholen VWO-HAVO-MAVO en de vierde wijziging van het Besluit Eindexamens VWO-HAVO-MAVO, met toelichting, 1972-1977; 1173; pak
          - Stukken betreffende het plaatsen van opmerkingen bij het Wetsontwerp Onderwijsplanning en de memorie van toelichting, 1973-1975; 1174; omslag
          - Stukken betreffende het tot stand komen van een Koninklijk Besluit houdende nieuwe bepalingen inzake de inrichting van en de toelating tot het lager beroepsonderwijs (besluit LBO/LAVO), 1973-1975; 1175; pak
          - Stukken betreffende het tot stand komen van een ontwerp van wet houdende wijzigingen op het voortgezet onderwijs met betrekking tot het aanbrengen van wijzigingen in de regeling van de vergoeding van materiële exploitatiekosten van de scholen voor VWO, HAVO en MAVO (Wet op het Voortgezet Onderwijs 1967, Stb. 387, art. 85, 86 en 87), met Kamervragen, 1973-1980; 1176-1180; 3 pakken en 2 omslagen
            - 1973-1975, 1176; pak
            - 1974-1976, 1177; pak
            - 1975-1980, 1178; pak
            - Interim-verslag van de werkzaamheden van de Werkgroep Materiële Exploitatiekostenvergoedingen VWO, HAVO en MAVO 1975, 1179; omslag
            - Het beantwoorden van Kamervragen 1975-1978, 1180; omslag
          - Stukken betreffende het voorbereiden en geven van toelichting op het terrein van de Slotregularisatiewet 1975, 1976; 1181; omslag
          - Stukken betreffende het tot stand komen van ontwerp-besluiten met betrekking tot de inrichting en eindexamens voor avondonderwijs voor VWO, HAVO, MAVO en MEAO, 1976-1979; 1182-1183; 2 pakken
            - 1976-1977, 1182; pak
            - 1978-1979, 1183; pak
          - Stukken betreffende het adviseren van de directeur-generaal inzake de externe advisering over ontwerp-regelingen van het voortgezet onderwijs, 1977; 1184; omslag
          - Stukken betreffende het tot stand komen van het Besluit tot Verlenging van het Reglement Rijksscholen VWO-HAVO-MAVO tot 1 augustus 1980, alsmede het voorbereiden van een nieuw reglement, 1977-1979; 1185; omslag
          - Stukken betreffende het behandelen van het eerste concept-voorontwerp inzake de Wet op het Hoger Beroepsonderwijs, 1979-1981; 1186; omslag
          - Stukken betreffende het leveren van commentaar en kritiekpunten op het voorontwerp Wet Onderwijsverzorging (WOV), 1980; 1187; omslag
          - Stukken betreffende het uitbrengen van advies inzake het voornemen een wettelijke basis te geven aan de gerichte stelopdracht als alternatief voor de vrije stelopdracht, 1980-1981; 1188; omslag
          - Stukken betreffende het voorbereiden van de totstandkoming van het ontwerp bijzondere regeling ter verkrijging van een voorlopig diploma als scheepswerktuigkundige, 1980-1983; 1189; omslag
          - Stukken betreffende het adviseren van de minister inzake de wettelijke voorzieningen met betrekking tot de gedeeltelijke bekostiging van cursussen in het beroepsonderwijs, 1980-1985; 1190; omslag
          - Nota aan de minister inzake het maken van opmerkingen en algemene beschouwingen betreffende de concept-Wet Vervolgonderwijs en het opstellen van een plan ter invoering van de gewenste veranderingen in het voortgezet onderwijs, 1981; 1191; omslag
          - Nota's aan de Afdeling Wetgeving en Juridische Zaken inzake het ontwerp-Besluit houdende nadere regeling met betrekking tot het aantal leraarlessen in het voortgezet onderwijs, 1981; 1192; pak
          - Stukken betreffende het behandelen van de beslispuntennotitie Wet Tweede Fase Voortgezet Onderwijs (WTVO) op het gebied van de uitbreiding en invoering Kort Middelbaar Beroeps Onderwijs (KMBO), 1982; 1193; omslag
          - Stukken betreffende het voorbereiden van de totstandkoming van het Koninklijk Besluit van 20 april 1983 houdende wijziging van een aantal eindexamenbesluiten inzake de correctie van het schriftelijk eindexamenwerk, 1982-1983; 1194; pak
          - Stukken betreffende Projectgroep Wetgeving Planning (PWP), met vergaderstukken, 1982-1984; 1195-1196; 2 pakken
            - 1982, 1195; pak
            - 1983-1984, 1196; pak
          - Stukken betreffende de Toetsingscommissie Wet Medezeggenschap Onderwijs (WMO), ingesteld met als taak op onafhankelijke wijze de werking van de wet te toetsen en verslag hiervan te doen bij de Eerste en Tweede Kamer, met Kamervragen, 1983-1985; 1197; pak
          - Stukken betreffende het voorbereiden van de totstandkoming van het ontwerp-Koninklijk Besluit houdende wijziging van het Eindexamenbesluit Avondscholen VWO, HAVO en MAVO en het Besluit Staatsexamens VWO, HAVO en MAVO 1978 (uitbreiding verkrijging diploma's), met nota van toelichting, 1985-1986; 1198; omslag
          - Nota aan de minister inzake het uitwerken van de financieringsmogelijkheden ten behoeve van terugploegprojecten in relatie met de eventuele Wet op het Primair Onderwijs (WPO)-verlenging, met bijlagen, 1986; 1199; omslag
          - Stukken betreffende het ter advisering en ter beoordeling voorleggen aan organisaties op gebied van onderwijs van het ontwerp-besluit tot wijziging van het besluit van 23 november 1984 Stb. 625 houdende uitvoering van artikel E.11 van de Invoeringswet van de Wet op het Hoger Beroepsonderwijs (WHBO), 1986; 1200; omslag
          - Stukken betreffende het voorbereiden van de totstandkoming van een ontwerp Koninklijk Besluit houdende aanwijzing van enige opleidingen voor lager en middelbaar beroepsonderwijs ingevolge artikel 29 tweede lid tweede volzin van de Wet op het Voortgezet Onderwijs (WVO), 1986; 1201; omslag
          - Stukken betreffende het voorbereiden van de totstandkoming en wijziging van studieovereenkomsten en volmachten bij de Wet op Erkende Onderwijsinstellingen, 1986-1987; 1202; omslag
          - Stukken betreffende het voorbereiden van criteria voor het wijzigen van de Leerplichtwet 1969 om te komen tot aanpassing van de leerplichtwet aan gewijzigde maatschappelijke omstandigheden en om een oplossing te vinden voor aantal knelpunten bij de uitvoering van de wet, 1988-1989; 1203; pak
          - Stukken betreffende het adviseren van de staatssecretaris inzake het wetsvoorstel tot herziening van de bekostiging van het voortgezet onderwijs, 1988-1990; 1204; omslag
          - Stukken betreffende het voorbereiden van de totstandkoming van een wetsvoorstel Regeling Bestuursoverdracht Rijksscholen van de Procescoördinatie Overdracht Rijksscholen (PCOR) en de Begeleidingscommissie Overdracht Rijksscholen (BOR), met proces van overdracht van rijksscholen aan de gemeenten, 1988-1991; 1205; omslag
          - Stukken betreffende het behandelen van het ontwerp-Besluit Examenregeling Middelbaar Beroepsonderwijs, 1989; 1206; omslag
          - Stukken betreffende het adviseren van de staatssecretaris inzake wijziging van meerdere wetsvoorstellen van het voortgezet onderwijs, 1990-1991; 1207; pak
          - Stukken betreffende het behandelen van het wetsvoorstel tot herziening van de Leerplichtwet 1969, 1990-1991; 1208; pak
          - Stukken betreffende het doen van voorstellen tot invoering van de Regeling Algemene Voorbereiding op Maatschappij en Beroep (AVMB), 1990-1991; 1209; omslag
          - Stukken betreffende het tot stand komen van een verlenging en uitbreiding faciliteitenregeling voor het schooljaar 1991-1992 ten behoeve van leerlingen uit culturele minderheidsgroepen en anderstalige leerlingen, 1990-1991; 1210; pak
          - Stukken betreffende het adviseren van de staatssecretaris inzake verandering voor de datum van inwerkingtreding in het wetsvoorstel Herziening Bekostiging Voortgezet Onderwijs bij de nota van wijzigingen, waarmee de wijziging voor de vergoeding van huisvestingskosten en materiële exploitatiekosten effect krijgt, 1991; 1211; omslag
      - Beleid ten aanzien van opleidingsvormen in het algemeen voortgezet onderwijs, 1.2.4.03
        - Voorbereidend Wetenschappelijk Onderwijs (VWO) - Hoger Algemeen Voortgezet Onderwijs (HAVO) - Middelbaar Algemeen Voortgezet Onderwijs (MAVO), 1.2.4.03.1
          - Stukken betreffende het voorbereiden van circulaires ten behoeve van het personeel dat verbonden is aan de avondlycea, 1955-1971; 1212; omslag
          - Stukken betreffende het tot stand komen van circulaires ten behoeve van de administratie- en beheerskosten van avondlycea, 1959-1975; 1213; omslag
          - Stukken betreffende de Commissie Modernisering Leerplan Klassieke Talen, ingesteld ten behoeve van de modernisering van het onderwijs in Grieks en Latijn van het VWO, met rapportages, 1965-1979; 1214; pak
          - Stukken betreffende de Commissie Modernisering Leerplan Scheikunde (CMLS) en Commissie Modernisering Leerplan Natuurkunde (CMLN), ingesteld ten behoeve van de modernisering van het onderwijs in de scheikunde en natuurkunde van het VWO, HAVO en MAVO, 1967-1979; 1215; pak
          - Stukken betreffende het behandelen van de doelstelling, structuur en bekostiging van het VWO en het verzoek van scholen tot invoering van het ongedeeld VWO, 1968-1979; 1216-1217; 2 omslagen
            - 1968-1976, 1216
            - 1973-1979, 1217
          - Vergaderstukken van de Werkgroep Avondonderwijs VWO, HAVO en MAVO, 1970-1975; 1218; pak
          - Stukken betreffende het bepalen of toestaan dat aan een (rijks)atheneum het vak Latijnse taal- en letterkunde mag worden toegevoegd aan de eindexamenvakken voor het atheneum, 1970-1987; 1219-1228; 8 pakken en 2 omslagen
            Nota bene: Ordening alfabetisch op plaatsnaam
            - Aalten - Amersfoort 1972-1982, 1219; pak